最　高　行　政　法　院　裁　定
　　　　　　　　　　　　　　　　　　 94年度裁字第02160號
再 審 原 告　裕壯企業有限公司
代　表　人　 甲○○
再 審被 告 　財政部臺灣省北區國稅局
代　表　人　乙○○
上列當事人間因營業稅及稅捐稽徵法事件，再審原告對臺北高等
行政法院中華民國91年4月30日90年度訴字第4146號判決提起再
審之訴，本院裁定如左︰
    主  文
本件移送臺北高等行政法院。
    理  由
一、按「再審之訴專屬為判決之原行政法院管轄。對於審級不同
    之行政法院就同一事件所為之判決提起再審之訴者，由最高
    行政法院合併管轄之。對於最高行政法院之判決，本於第27
    3條第1項第9款至第14款事由聲明不服者，雖有前二項之情
    形，仍專屬原高等行政法院管轄。」行政訴訟法第275條定
    有明文。由上規定可知，再審之訴專屬為判決之原行政法院
    管轄；對於同一事件之高等行政法院及最高行政法院所為「
    判決」同時提起再審之訴者，由最高行政法院合併管轄；但
    對於最高行政法院之判決本於第273條第1項第9款至第14 款
    事由聲明不服，或對於高等行政法院判決提起上訴，而經最
    高行政法院認上訴為不合法以裁定駁回，對於該高等行政法
    院判決提起再審之訴者，均應專屬原高等行政法院管轄（司
    法院30年院字第2188解釋參照）。次按「訴訟之全部或一部
    ，法院認為無管轄權者，依原告聲請或依職權以裁定移送於
    其管轄法院。」「移送訴訟之裁定確定時，受移送之法院受
    其拘束。前項法院，不得以該訴訟更移送於他法院。但專屬
    於他法院管轄者，不在此限。」為行政訴訟法第18條準用民
    事訴訟法第28條第1項及第30條所規定。
二、本件再審原告因營業稅及稅捐稽徵法事件，不服臺北高等行
    政法院91年4月30日90年度訴字第4146號判決，提起上訴，
    經本院以再審原告並未表明原判決所違背之法令及其具體內
    容，其上訴為不合法，於92年7月31日以92年度裁字第1032
    號裁定駁回再審原告之上訴。再審原告對於原高等行政法院
    確定判決聲明不服，對之提起再審之訴，其「聲請再審狀」
    案由欄載明不服臺北高等行政法院「90年度訴字第4146號之
    確定判決，特依行政訴訟法第273條提起再審之訴」之旨，
    理由欄並記載「為此依據行政訴訟法第273條第1項第1款之
    規定，提起再審之訴」等語，顯見再審原告係就臺北高等行
    政法院前揭確定判決，本於行政訴訟法第273條第1項第1款
    ，提起再審之訴無疑。則揆諸首揭規定，本件再審之訴，應
    專屬為判決之原高等行政法院即臺北高等行政法院管轄。原
    高等行政法院僅以再審原告係主張原確定判決有適用法規顯
    有錯誤之再審原因云云，遂依職權裁定移送本院管轄，本院
    自不受拘束，仍應依職權裁定移送於有專屬管轄權之臺北高
    等行政法院。
三、依行政訴訟法第18條、民事訴訟法第28條第1項，裁定如主
    文。
中　　華　　民　　國　　94　　年　　10　　月　　20　　日
                  第二庭審判長法  官　廖　政　雄
                              法  官　林　清　祥
                              法  官　鍾　耀　光
                              法  官　姜　仁　脩
                              法  官　胡  國  棟
以  上  正  本  證  明  與  原  本  無  異
中　　華　　民　　國　　94　　年　　10　　月　　20　　日
　　　　　　　　　　　　　　　書記官　陳　盛　信
